臺灣臺北地方法院民事判決　　　　　　 94年度簡上字第223號
　　上　訴　人　甲○○
　　被 上 訴人　慶豐商業銀行股份有限公司
　　法定代理人　丙○○
　　訴訟代理人　丁○○
　　　　　　　　乙○○
上列當事人間請求清償債務事件，上訴人對於中華民國九十四年
二月二十五日臺灣臺北地方法院臺北簡易庭94年度北簡字第345
號第一審判決提起上訴，本院於九十四年九月十九日年月日言詞
辯論終結，判決如下：
    主  文
上訴駁回。
第二審訴訟費用由上訴人負擔。
    事  實
甲、上訴人方面：
一、聲明：求為判決：(一)原判決關於命上訴人連帶給付新台幣五
    萬七千零八十七元本息部分廢棄。(二)上揭廢棄部分被上訴人
    在第一審簡易之訴駁回。
二、陳述：除與原判決記載相同者，茲引用之外，補稱：
    正、附卡帳單各自分開，被上訴人對於附卡任何異動情形均
    未知會正卡持卡人即上訴人，且本件附卡持卡人之額度新台
    幣（下同）三十幾萬元，遠超過正卡持卡人之十五萬元。且
    附卡由普卡轉換為白金卡，未付完之帳款移轉至白金卡繼續
    使用，自應與正卡脫離正附卡關係。
三、證據：援用第一審所提證據。
乙、被上訴人方面：
一、聲明：求為判決：上訴駁回。
二、陳述：除與原判決記載相同者，茲引用之外，補稱：
    本件上訴人與原審共同被告林俊雄分別為聯合信用卡正附卡
    持卡人關係，林俊雄截至民國（下同）九十四年九月止，尚
    積欠信用卡消費款本金三十萬七千三百四十二元，其消費時
    所持用之信用卡分別為聯合信用卡附卡，及萬事達卡白金正
    卡，其中林俊雄消費欠款部分屬於萬事達白金卡正卡之金額
    為二十五萬零二百五十五元，此部分需由林俊雄自己負擔，
    上訴人對此固無須負連帶清償責任。惟林俊雄所積欠之消費
    款其中屬於聯合信用卡附卡部分之金額為五萬七千零八十七
    元（即三十萬七千三百四十二元扣除二十五萬零二百五十五
    元），依雙方所簽訂之信用卡約定條款自應由正卡持卡人即
    上訴人負連帶責任。
三、證據：除援用第一審所提證據外，補提客戶應繳金額查詢單
    、消費及繳款明細查詢單、信用卡會員繳款明細表等件為證
    。
    理  由
一、本件被上訴人起訴主張上訴人於八十一年三月十九日與其訂
    立信用卡使用契約，並領用信用卡正附卡在案，上訴人持有
    00000000000號正卡，原審共同被告林俊雄則領用
    0000000000號附卡，雙方約定正、附卡間就消費款互負連帶
    清償責任，而自九十三年一月一日起至九十三年十一月三十
    日止，附卡持卡人林俊雄則積欠附卡消費款五萬七千零八十
    七元及自九十三年十二月十九日起至清償日止按週年利率百
    分之一九．七一計算之利息，為此依信用卡契約及消費借貸
    關係訴請上訴人連帶清償債務等語；上訴人於原審並未到場
    陳述意見，於本院審理時則以其與林俊雄間正附卡關係應於
    林俊雄取得白金卡後脫離關係，附卡之消費款自不得再對伊
    請求云云資為抗辯。
二、查本件上訴人對其確於八十一年三月十九日與被上訴人簽立
    信用卡使用契約，並曾自上訴人領用信用卡正卡使用一節並
    不否認，而除正卡外，上訴人亦曾為其子林俊雄申請附卡使
    用，此一事實亦為上訴人所不否認。而自九十三年一月一日
    起至九十三年十一月三十日止，附卡持卡人林俊雄尚有消費
    款五萬七千零八十七元未清償，此一事實，亦為上訴人所不
    爭執，並有信用卡申請書影本、信用卡約定條款影本、客戶
    應繳金額查詢單、消費明細表查詢單、消費及繳款明細查詢
    單等件為證，堪信為真實。本件上訴人所爭執者，主要乃附
    卡持卡人林俊雄於上述期間之消費款五萬七千零八十七元，
    於林俊雄自己領用白金卡正卡後，是否仍應由上訴人負擔。
    經查，依上訴人所簽立之信用卡使用契約約定條款第三條記
    載，正卡持卡人與附卡持卡人間就應付帳款係互負連帶清償
    責任（參原審卷第十六頁），本件附卡持卡人雖另行申請獨
    立之白金卡，惟其附卡部分並未剪卡退回被上訴人，仍繼續
    留用，此一附卡仍為有效卡，同時亦有消費款產生，依上開
    約定，上訴人就附卡之消費款自仍應負連帶清償責任，上訴
    人主張毋庸支付附卡消費款云云，並無依據，自非可採。而
    本件附卡之消費款尚有五萬七千零八十七元未償，上訴人對
    此並未爭執，則被上訴人依信用卡使用契約，訴請上訴人清
    償附卡消費款，自有理由。
三、綜上所述，本件被上訴人主張上訴人應與原審共同被告林俊
    雄連帶清償附卡消費款為可採，上訴人所辯均為無可取，被
    上訴人本於信用卡使用契約關係，請求上訴人連帶給付附卡
    消費款五萬七千零八十七元及自九十三年十二月十九日起至
    清償日止，按週年利率百分之一九．七一計算之利息，為有
    理由，應予准許。原審判命上訴人如數給付，並依職權宣告
    假執行，於法並無不合。上訴意旨指摘原判決不當，求予廢
    棄改判，為無理由，應予駁回其上訴。
四、據上論結，本件上訴為無理由，依民事訴訟法第436條之1第
    3項、第449條第1項、第78條，判決如主文。
中　　華　　民　　國　　94　　年　　10　　月　　3 　　日
                        民事第二庭審判長法　官  鄭純惠
                     　　　　　　　　　 法　官　黃雯惠
                                        法  官  汪漢卿
以上正本係照原本作成
不得上訴
中　　華　　民　　國　　94　　年　　10　　月　　3 　　日
                         　             書記官　許婉如
